【裁判字號】    92,毒抗,291
【裁判日期】    920723
【裁判案由】    毒品危害防制條例
【裁判全文】
臺灣高等法院刑事裁定                            九十二年度毒抗字第二九一號
    抗  告  人  甲○○
    即  被  告
右列抗告人因違反毒品危害防制條例案件，不服臺灣臺北地方法院中華民國九十二年
三月五日裁定（九十二年度毒聲字第三七八號、九十一年度毒偵字第三○○四號)，
提起抗告，本院裁定如左：
    主  文
原裁定撤銷，發回臺灣臺北地方法院。
    理  由
一、抗告意旨略以：(一)、送達不合法，抗告人即被告於民國（下同）九十二年二月二
    十五日至三月二十四日在勒戒所勒戒，本件裁定未送達勒戒所，向被告住所送達
    由家屬代收，被告返家已逾抗告期間，送達不合法。(二)、一事不再理一罪不二罰
    ，被告於九十一年七月七日，已經因吸用搖頭丸（內含安非他命成分），被以九
    十一年毒聲字第二五四０號裁定觀察勒戒，並執行完畢，被告於九十一年七月十
    日為警查獲並採集尿液送驗，被告否認吸用毒品，辯稱尿液反應為九十一年七月
    七日吸用搖頭丸之反應，本件案發時被告並未攜帶任何毒品，原審未對被告有利
    答辯詳加調查，顯有疏漏，未查明乃同一案件，有所違誤等語。
二、本件檢察官聲請意旨略以：被告於九十一年七月十日上午六時許採尿前九十六小
    時內某時，在不詳處所施用第二級毒品安非他命，為警於九十一年七月十日上午
    四時許，在臺北市○○○路四○九號二樓查獲，爰聲請裁定將被告送勒戒處所觀
    察、勒戒。原裁定則以：「被告在警訊時及偵查中均否認有何施用第二級毒品之
    事實，然被告於九十一年七月十日上午六時許所採集之尿液經送驗結果具有安非
    他命陽性反應之情，有臺灣尖端先進生技醫藥股份有限公司濫用藥物檢驗中心出
    具之尿液檢驗報告附卷可稽，是被告於九十一年七月十日上午六時許採尿前九十
    六小時內某時施用第二級毒品安非他命之事實，足堪認定，被告前揭所辯與事實
    不符，並不足採。事證明確，爰依毒品危害條例第二十條第一項、觀察勒戒處分
    執行條例第三條第一項，裁定被告應送勒戒處所觀察、勒戒」等語。
三、經查：
(一)、被告自九十二年二月二十五日起入監執行觀察、勒戒，嗣因無繼續施用毒品傾向
    ，而於同年三月十八日出監，有執行指揮書、本院被告全國前案紀錄表在卷可查
    ，被告陳稱原裁定於其在監執行期間僅向其父送達（家屬簽收日九十二年三月十
    三日），而未送達其本人，固有送達回證可憑（原審卷第七頁），然原審法院旋
    即於被告出監後再次送達，經被告本人於同年四月一日親自簽收，有送達回證可
    佐（原審卷第八頁），核無被告抗告意旨所稱送達不合法之情事云云，被告就此
    尚有誤會；另原裁定於九十二年四月一日經被告本人親自收受，其於同年月五日
    具狀提起抗告，尚未逾五日之抗告期間，應先敘明。
(二)、按甲基安非他命經口服投與後約百分之七十於二十四小時內自尿中排出，約百分
    之九十於九十六小時內自尿中排出，由於目前國內尿液中甲基安非他命之檢驗僅
    為鑑定其是否呈陽性反應尚未定其含量，且甲基安非他命成分之檢出與其投與方
    式、投與量、個人體質、採尿時間與檢測之精密度等諸多因素有關，因此僅憑尿
    液中呈安非他命陽性反應，並無法確實推算吸食時間距採集時間之長短，惟依上
    述資料推斷，最長可能不會超過四日，有行政院衛生署藥物食品檢驗局八十一年
    二月八日（八一）藥檢壹字第○○一一五六號函在卷可查。
(三)、查被告前因於九十一年七月七日凌晨三、四時許，在臺北市○○○路○段二五九
    號地下一樓外灘酒店，施用第二級毒品ＭＤＭＡ；另於九十一年七月七日下午一
    時三十分許為警查獲後採尿時往前回溯九十六小時內之某時（扣除查獲後迄採尿
    期間），施用第二級毒品安非他命，其為警查獲後，所採集尿液經送請臺北市立
    療養院及法務部調查局檢驗後，均呈安非他命陽性反應，有臺北市立療養院九十
    一年七月二十二日煙毒尿液檢驗報告書、法務部調查局九十一年十月二十五日調
    科壹字第○九一二三０五六三四○號檢驗通知書可稽，經原審法院判認被告施用
    第二級毒品安非他命、ＭＤＭＡ之犯行明確，以九十一年度毒聲字第二五四○號
    裁定應執行觀察、勒戒，自九十二年二月二十五日起入監執行觀察、勒戒，嗣因
    無繼續施用毒品傾向，而於同年三月十八日出監，有上開裁定、執行指揮書、本
    院被告全國前案紀錄表在卷可查，亦即上開確定裁定業已認定被告於為警查獲前
    四日內（九十一年七月三日下午一時三十分許起至同年月七日下午一時三十分許
    止）某時，曾有施用安非他命之犯行。又被告於九十一年七月十日凌晨四時許，
    在臺北市○○○路四○九號二樓處為警查獲，所採集尿液經送驗結果雖呈安非命
    陽性反應，然被告堅稱並未施用安非他命，且查獲當時並未扣得安非他命或其他
    吸食器具，況依前揭尿液中安非他命成份反應之時間推算，僅能估算被告於九十
    一年七月十日凌晨六時許為警採尿前之四日內（九十一年七月六日凌晨六時許起
    至同年月十日凌晨四時許違警查獲時止）某時，確有施用安非他命之犯行，核與
    上開確定裁定所認定之施用安非他命時間有所重疊，則被告堅稱九十一年七月十
    日該次驗尿結果係前次施用毒品所遺留之殘餘反應，即非全然無據，原審未予詳
    查，僅憑尿液檢驗報告即裁准執行觀察、勒戒，尚有未洽。
(四)、綜上，原裁定既有上開可議之處，被告提起抗告即有理由，應由本院將原裁定撤
    銷，發回原審法院調查被告於九十一年七月七日與同年七月十日先後二次驗尿結
    果之閾值差距，詳查被告是否於九十一年七月七日第一次驗尿後，再次於九十一
    年七月十日被查獲前有無施用安非他命犯行，而為適法裁定，以昭折服。
四、據上論結，應依刑事訴訟法第四百十三條前段，裁定如主文。
中      華      民      國    九十二    年      七      月    二十三    日
                            臺灣高等法院刑事第七庭
                                審判長法  官 吳 啟 民
                                      法  官 林 瑞 斌
                                      法  官 施 俊 堯
正本證明與原本無異。
不得再抗告。
                                      書記官 陳 彥 蕖
中      華      民      國    九十二    年      七      月    二十三    日


司法院資訊處製作；財團法人民間司法改革基金會備份。
